---
title: "Funktionen"
format:
  html:
    embed-resources: true
    toc: true
execute:
  warning: false
editor_options: 
  chunk_output_type: console
editor: source
---

```{r}
library(tidyverse)
```

## Daten 

Die Daten für diese Übung sind fiktiv. Temperaturdaten wurden an zwei Orten in Fahrenheit gemessen. Das Ziel ist es die Daten in Celsius umzurechnen.

```{r}
klimadaten <- read_csv(here::here("daten/klimadaten.csv"))
```

## Daten erkunden

1. Nutze dir bekannte Funktionen um die Daten zu erkunden.

```{r}
glimpse(klimadaten)
```

## Daten transformieren

Der Code ist hier bereits vorbereitet. Führe ihn aus.

1. Erstelle eine neue Spalte `temp_c` in der die Temperatur in Celsius gespeichert wird.

```{r}
klimadaten |> 
    mutate(temp_c = (temp_f - 32) * 5/9)
```

## Funktion schreiben

Folgend ist ein Beispiel wie eine Funktion in R definiert wird. Schaue dir das Beispiel genau an und schreibe dann die Funktion `fahrenheit_in_celsius` im nächsten Schritt.

```{r}
#| eval: false
#| echo: true
name <- function(x) {
    x # code
}
```

1. Schreibe eine Funktion `fahrenheit_in_celsius`, die eine Temperatur in Fahrenheit in Celsius umrechnet.

```{r}
fahrenheit_in_celsius <- function(temp_f) {
    (temp_f - 32) * 5/9
}
```

## Funktion anwenden

1. Wende die Funktion `fahrenheit_to_celsius` auf die Spalte `temp_f` im Datensatz `klimadaten` an.

```{r}
klimadaten |> 
    mutate(temp_c = fahrenheit_in_celsius(temp_f))
```

## Daten kommunizieren

1. Das Dokument in das HTML-Format umwandeln (Render) und eventuelle Fehler beheben
